臺灣高等法院臺中分院刑事裁定　
111年度聲字第1252號

聲  請  人  臺灣高等檢察署臺中檢察分署檢察官     
受  刑  人  鄭宥塍


上列聲請人因受刑人數罪併罰有二裁判以上，聲請定其應執行之
刑（聲請案號：111年度執聲字第547號），本院裁定如下：
    主  文
鄭宥塍因犯如附表所示各罪所處之刑，應執行有期徒刑貳年。
    理  由
一、聲請意旨略以：受刑人鄭宥塍（下稱受刑人）因加重詐欺等
    罪，先後經判決確定如附表，應依刑法第53條、第51條第5
    款規定，定其應執行之刑，爰依刑事訴訟法第477條第1項聲
    請裁定等語。
二、按數罪併罰，有二裁判以上者，依刑法第51條之規定，定其
    應執行之刑；而數罪併罰，宣告多數有期徒刑者，於各刑中
    之最長期以上，各刑合併之刑期以下，定其刑期，但不得逾
    30年，刑法第53條、第51條第5款分別定有明文。又法律上
    屬於自由裁量事項，尚非概無法律性之拘束，在法律上有其
    外部界限及內部界限，前者法律之具體規定，使法院得以具
    體選擇為適當裁判，此為自由裁量之外部界限；後者法院為
    自由裁量時，應考量法律之目的，法律秩序之理念所在，此
    為自由裁量之內部界限。法院為裁判時，二者均不得有所踰
    越。在數罪併罰而有二裁判以上，應定其應執行刑之案件，
    法院所為刑之酌定，固屬自由裁量事項，然對於法律之內、
    外部界限，仍均應受其拘束。
三、經查，受刑人所犯如附表所示之罪，前經臺灣臺中地方法院
    及本院判處如附表所示之刑，均確定在案，有各該案件之判
    決書及臺灣高等法院被告前案紀錄表等在卷可憑。本院審核
    各有關案卷後，認聲請為正當，並審酌受刑人所犯如附表所
    示之罪之刑期總合及內部界限、外部界限之範圍，及附表編
    號1為三人以上共同詐欺取財未遂罪、編號2至4均為三人以
    上共同詐欺取財罪，該4罪之犯罪類型、行為態樣、動機均
    相同，犯罪時間亦相近（均為受刑人於民國107年12月18日
    起參與同一詐欺集團後所犯，詐欺取財之犯罪日期在107年1
    2月21日或22日），責任非難重複之程度較高等情，爰定其
    應執行之刑如主文所示。又受刑人於111年5月9日經臺灣臺
    中地方檢察署發布通緝在案，有臺灣高等法院被告前案紀錄
    表在卷可稽，顯已逃匿，自無再予受刑人以言詞、書面或其
    他適當方式陳述意見之必要，附此敘明。
四、依刑事訴訟法第477條第1項，刑法第53條、第51條第5款，
    裁定如主文。
中　　華　　民　　國　　111 　年　　6 　　月　　10　　日
        　　刑事第六庭    審判長法　官  張  靜  琪
　　　　　 　　　　　　　　　   法　官  許  冰  芬
 　　　　　　　　　　　　　　　 法　官  鍾  貴  堯     
　　　　　　　　　　　　　　　                      
以上正本證明與原本無異。     
如不服本裁定，得於收受送達後5日內向本院提出抗告書狀(須附
繕本)。因疫情而遲誤不變期間，得向法院聲請回復原狀。

                               書記官  何  佳  錡
　　　　　　　　　　　　　　　 
中　　華　　民　　國　　111 　年　　6 　　月　　10　　日
附表：受刑人鄭宥塍定應執行刑案件一覽表
編           號  1 2 3 罪           名  三人以上共同詐欺取財未遂 三人以上共同詐欺取財 三人以上共同詐欺取財 宣    告     刑  有期徒刑7月 有期徒刑1年2月 有期徒刑1年1月 犯  罪  日   期  107年12月22日 107年12月21日 107年12月21日 偵查(自訴)機關年  度  案  號  臺灣臺中地方檢察署107年度偵字第34867 號等 臺灣臺中地方檢察署107年度偵字第34867 號等 臺灣臺中地方檢察署107年度偵字第34867 號等 最後事實審 法        院 臺灣臺中地方法院 臺灣臺中地方法院 臺灣臺中地方法院  案        號 108年度訴字第250號、第485號、第711號、第1755號 108年度訴字第250號、第485號、第711號、第1755號 108年度訴字第250號、第485號、第711號、第1755號  判 決  日 期 108年11月26日 108年11月26日 108年11月26日 確定判決 法        院 臺灣臺中地方法院 臺灣臺中地方法院 臺灣臺中地方法院  案        號 108年度訴字第250號、第485號、第711號、第1755號 108年度訴字第250號、第485號、第711號、第1755號 108年度訴字第250號、第485號、第711號、第1755號  判決確定日期 108年12月23日 108年12月23日 108年12月23日 是否為得易科罰金或易服社會勞動之案件  不得易科罰金、不得易服社會勞動 不得易科罰金、不得易服社會勞動 不得易科罰金、不得易服社會勞動 備            註  1.臺灣臺中地方檢察署111年度執更字第1662號（併同署111年度執他字第695號；編號1至3之罪，嗣經臺灣臺中地方法院111年度撤緩字第62號裁定將受刑人之緩刑宣告撤銷確定）。 2.聲請書附表編號1至3之「確定判決/判決確定日期」欄均記載為「109/01/02」，應予更正。    
編           號  4 （以下空白）  罪           名  三人以上共同詐欺取財   宣    告     刑  有期徒刑1年2月   犯  罪  日   期  107年12月18日加入詐欺集團，並參與首次於107年12月21日向被害人詐欺取財犯行   偵查(自訴)機關年  度  案  號  臺灣臺中地方檢察署107年度偵字第34867 號等   最後事實審 法        院 臺灣高等法院臺中分院    案        號 109年度金上訴字第783號、109年度金上訴字第787號、109年度金上訴字第788號、109年度金上訴字第789號    判 決  日 期 109年6月24日   確定判決 法        院 最高法院    案        號 110年度台上字第2315號、110年度台上字第2316號    判決確定日期 110年12月9日   是否為得易科罰金或易服社會勞動之案件  不得易科罰金、不得易服社會勞動   備            註  1.臺灣臺中地方檢察署111年度執字第285號（結案情形：通緝）。 2.聲請書附表編號4之「犯罪日期」欄記載為「107/12/21」，應予更正。